# RIZKY WAHYU HAQIQI

Sukadana, Kayong Utara, Kalimantan Barat rizkywhagigi@gmail.com

Portfolio | GitHub | LinkedIn

#### **PROFIL**

Seorang IT Support dan Pengembang Web dengan lebih dari 2 tahun pengalaman profesional di bidang pemeliharaan sistem TI serta 5 tahun pengalaman freelance dalam video editing dan 6 bulan dalam pengembangan website. Berpengalaman dalam perbaikan perangkat keras, konfigurasi jaringan, dan pengelolaan sistem operasi Windows & Linux. Memiliki keterampilan dalam pengembangan web menggunakan HTML, CSS, JavaScript, PHP, ReactJS, dan MySQL serta mahir dalam Adobe Photoshop & Premiere Pro. Terbiasa bekerja secara mandiri maupun dalam tim dengan standar tinggi.

#### **KARIR**

#### **IT SUPPORT**

### Rumah Sakit Umum Daerah Sultan Muhammad Jamaludin I – Kayong Utara, Kalimantan Barat Desember 2022 – Sekarang

- · Memelihara dan mengelola jaringan komputer untuk mendukung operasional rumah sakit.
- · Memperbaiki serta merawat komputer, printer, dan perangkat keras lainnya.
- Mengembangkan serta mengelola website rumah sakit untuk mempermudah akses informasi.
- · Melakukan maintenance server guna memastikan keandalan sistem IT rumah sakit.
- · Memberikan dukungan teknis kepada staf rumah sakit terkait perangkat dan jaringan.

#### **PENGALAMAN**

### DESA ALUR BANDUNG MARET 2021 - APRIL 2021]

- · Proyek: VIDEO PROFIL DESA ALUR BANDUNG
- Deskripsi: Mengedit video promosi untuk Dinas Kesehatan dan Keluarga Beranca menggunakan Adobe Premiere Pro, tanggung jawab termasuk pemotongan, pengaturan warna, dan penambahan efek visual.
- · Hasil: Meningkatkan keterlibatan media sosial dan Edukasi kepada masyarakat tentang COVID-19

Hasil: Lihat Video

### DINAS KESEHATAN DAN KELUARGA BERENCANA JUNI 2021 - JULI 2022

- · Proyek: VIDEO ANIMASI PANDEMI COVID-19
- Deskripsi: Mengedit video promosi untuk Dinas Kesehatan dan Keluarga Beranca menggunakan Adobe Premiere Pro, tanggung jawab termasuk pemotongan, pengaturan warna, dan penambahan efek visual.
- · Hasil: Meningkatkan keterlibatan media sosial dan Edukasi kepada masyarakat tentang COVID-19

Hasil : Lihat Video

## RUMAH SAKIT UMUM DAERAH SULTAN MUHAMMAD JAMALUDIN I JUNI 2024 - JULI 2024

- · Proyek: Website Survei Kepuasan Masyarakat
- Deskripsi: Membuat website survei Kepuasan Masyarakat (SKM) serta menghasilkan output ratarata dan Indeks Kepuasan Masyarakat (IKM)
- · Hasil: Mempermudah perolehan rata-rata dan hasil IKM
- · Proyek: Website Pengaduan Masyarakat
- · Deskripsi: Mengembangkan website pengaduan masyarakat yang dapat mencatat serta mengolah laporan keluhan dan pengaduan
- · Hasil: Memudahkan rekapitulasi hasil keluhan dan pengaduan masyarakat

Hasil : <u>Website Survei Kepuasan Masyarakat</u> | <u>Website Pengaduan Masyarakat</u>

## **PENDIDIKAN**

## UNIVERSITAS DUTA BANGSA SURAKARTA

Teknik Informatika 2017-2022 IPK: 3,33/4,00

## **SERTIFIKAT**

MTCNA (MikroTik Certified Network Associate) <u>Lihat</u>

## KETERAMPILAN

# HARD SKILL:

- · Sistem Operasi: Windows, Linux
- · Pengembangan Web: HTML, CSS, JavaScript, PHP, ReactJS, Tailwind
- Database: MySQL, MariaDB
- · Framework & Tools: Bootstrap, Tailwind, API Integration
- · Desain & Multimedia: Adobe Photoshop, Adobe Premiere Pro, Canva, Figma
- · Jaringan & Infrastruktur: MikroTik, Konfigurasi Router & Switch

## **SOFT SKILL:**

- · Pemecahan Masalah & Troubleshooting
- Komunikasi & Kolaborasi
- Manajemen Waktu & Proyek
- Kreativitas & Inovasi
- · Adaptabilitas & Detail-Oriented

## **BAHASA:**

- · Bahasa Indonesia (Native)
- · Bahasa Inggris (Menengah)